臺灣高等法院臺南分院刑事判決　　　　　　九十一年度上易字第二三三號　　　Ｃ
　　　上　訴　人　台灣雲林地方法院檢察署檢察官
　　　被　　　告　甲　○　○
右上訴人因被告竊盜案件，不服臺灣雲林地方法院九十年度易字第七四五號中華民國
九十十二年十二月十九日第一審判決（起訴案號：臺灣雲林地方法院檢察署九十年度
偵字第三五一一、三六三四號，及偵字第四一八九號移送併辦），提起上訴，本院判
決如左：
      主      文
原判決關於許富貴部份撤銷。
許富貴連續攜帶兇器竊盜，累犯，處有期徒刑拾月。
      事      實
一、甲○○曾違反麻醉藥品管理條例，經原審判處有期徒刑三月、二年七月，定其應
    執行有期徒刑二年八月，於八十八年五月二十四日執行完畢。復因發生車禍亟需
    籌款賠償他人，且需機車代步，乃意圖為自己不法之所有，基於概括之犯意：
    （一）於九十年八月二十九日上午五時四十分許，攜帶其所有在客觀上具有危險
          性，足以對人體構成威脅，可供兇器使用之虎頭鉗一支，商請不知情之林
          裕勝駕駛農用小貨車將其載至雲林縣麥寮鄉施厝村施厝三七之一號前面後
          即支開林裕勝，下手竊取乙○○所有置放該處之鋼心鋁線約七百公斤。得
          手後置於林裕勝所駕駛之車輛上，正欲離去之際，為李丁波發覺報警當場
          查獲。
    （二）復於同年十月十四日下午三時許，在雲林縣麥寮鄉○○村○○路道濟襌寺
          前，徒手竊取通富電力公司所有之鋁包鋼心鋁線二十五公斤，得手後賣予
          不知情之林李素貞，得款新臺幣（下同）七百五十元。
    （三）再於同年十月十五日上午九時二十分許與蔡文堂（另案偵辦）基於犯意聯
          絡，由蔡文堂騎乘牌號ＯＢＬ─二四二號機車搭載至上址，二人共同徒手
          竊取通富電力公司所有之鋁包鋼心鋁線七十公斤，得手後欲搬離現場之際
          為該公司人員發現報警再度查獲。
    （四）且於同年十一月二十四日凌晨零時許，夥同真實姓名、年籍不詳，綽號「
          阿德」之成年男子基於共同犯意，至雲林縣麥寮鄉台塑六輕廠福利大樓前
          竊取翁安西所有之重型機車一輛。
三、案經雲林縣警察局台西分局報請臺灣雲林地方法院檢察署檢察官偵查起訴，檢察
    官另就事實（二）、（三）之部分移送原審，並將（四）之事實移送本院併案審
    理。
      理      由
一、 上開事實（一）、（二）之部分業據被告甲○○（下稱被告）於原審及本院供
     認不諱，核與被害人乙○○，證人李丁波（一之部分）、林世華（通富公司職
     員）在警局證述失竊之情節相符，並有贓證物品保管收據二紙附卷為憑。而被
     告確將（二）之之鋁線賣予林李素貞得款七百五十元，復經林李素貞供證在卷
     ，被告竊取乙○○及通富公司之鋼心鋁線之事實甚為明確。被告雖否認夥同蔡
     文堂行竊，辯稱：伊係向蔡文堂借騎機車自行於十月十五日上午二度前往竊取
     通富公司之鋼心鋁線云云。惟查：事實（三）之部分係蔡文堂騎機車搭載被告
     至該處後二人夥同下手行竊，此業據被告於警局及檢察官偵訊時供述明確，核
     與證人林世華證述發現被告夥同蔡文堂騎機車行竊之情節相符，且有贓證物品
     保管收據可資佐證，被告所辯，意在迴護蔡文堂甚明。再被告夥同綽號「阿德
     」之人於人於右開時地竊取機車，有其在警局之供述可稽，且經翁安西之子翁
     文仁在警局證述機車失竊屬實，並有贓證物品保管收據可證。按被告竊取機車
     後旋於同日凌晨為警查獲，而於警局自白竊車之事實，有筆錄可憑。其於警局
     所供，應足採信。被告嗣於本院否認其事，辯稱：係綽號「阿德」者所竊取核
     係卸責之詞，尚無可採。
二、查虎頭鉗，足以傷害人體，在客觀上具有危險性，為兇器。核被告所為（一）之
    犯行，係犯刑法第三百二十一條第一項第三款之攜帶兇器竊盜罪。所為事實（二
    ）、（三）、（四）之部份，另犯同法第三百二十第一項之普通竊盜罪。其中（
    三）、（四）之部分，被告各分別與蔡文堂、「阿德」間互有犯意之聯絡及行為
    之分擔，為共同正犯。被告先後四次犯行，所竊取之物雖有鋁線及機車之不同，
    惟各次犯行間隔不久，行為地點均係在雲林縣麥寮鄉，且其犯罪構成要件相同，
    顯係基於概括之犯意反覆為之，應依連續犯之規定論以連續攜帶兇器竊盜一罪。
    事實（二）、（三）、（四）之部分公訴人雖未起訴，然因與業經起訴之（一）
    之部分，為裁判上之一罪，在審判上不可分，本院自得一併加以審判。被告有事
    實欄所載之前科犯罪及執行完畢日期，有臺灣高等法院被告全國前案紀錄表附卷
    可憑，其於刑之執行完畢後五年以內再犯本件有期徒刑以上之罪，為累犯，應依
    法加重其刑。
三、原審依法論科，原非無見。惟原判決既認被告應論以連續攜帶兇器之加重竊盜一
    罪，而被告並未夥同他人攜帶凶器竊盜，原判決竟於主文內記載被告共同連續攜
    帶凶器竊盜，致與事實之記載及理由之論述矛盾，即有未合。又原判決認事實（
    四）之部分係另行起意所為，而未予併案審理，亦屬可議。檢察官執以指摘原判
    決不當，為有理由，應將原判決關於被告部份，予以撤銷改判。審酌被告素行不
    佳，惟其或因發生車禍亟需籌款賠償他人，而竊取鋁線，思以變賣。或因缺乏交
    通工具代步始竊取機車，己據其供述在卷。而其所竊取之鋁線價值甚微等一切情
    狀，量處主文所示之刑。又本件係檢察官為被告之不利益而上訴，自可諭知較重
    於原審判決之刑。另虎頭鉗並未扣案，且非違禁物，不予宣告沒收。
據上論結，應依刑事訴訟法第三百六十九條第一項前段、第三百六十四條、刑法第五
十六條、第三百二十一條第一項第三款、第四十七條判決如主文。
本案經檢察官曾顯智到庭執行職務。
中    華    民    國      九十一      年      三      月      十三      日
                                  臺灣高等法院臺南分院刑事第三庭
                                      審判長法官  黃    崑    宗
                                            法官  林    勝    木
                                            法官  莊    俊    華
右正本證明與原本無異。
不得上訴。
                                      法院書記官  徐    瑞    清
中    華    民    國      九十一      年      三      月     十四       日
附錄法條：
刑法第三百二十一條第一項第三款：
犯竊盜罪而有左列情形之一者，處六月以上五年以下有期徒刑：
三、攜帶兇器而犯之者。
